臺灣士林地方法院刑事判決
110年度訴字第423號
公  訴  人  臺灣士林地方檢察署檢察官
被      告  林秋伶



選任辯護人  簡榮宗律師
            王智灝律師
            劉翊嘉律師
上列被告因傷害等案件，經檢察官提起公訴（110年度偵字第854
9號），本院判決如下：
    主  文
林秋伶犯無故留滯他人住宅罪，處有期徒刑貳月，如易科罰金，
以新臺幣壹仟元折算壹日；又犯傷害罪，處有期徒刑肆月，如易
科罰金，以新臺幣壹仟元折算壹日。應執行有期徒刑伍月，如易
科罰金，以新臺幣壹仟元折算壹日。
    事  實
一、林秋伶居住於臺北市○○區○○○路0段00巷00弄0號4樓(下稱上
    址4樓）。於民國110年4月16日凌晨零時4分許，因認樓上發
    出聲響，遂敲其樓上即廖少暘所賃居之臺北市○○區○○○路0段
    00巷00弄0號5樓（下稱上址5樓）大門，經廖少暘開門後，
    向廖少暘表明上情並要求進入屋內陽台查看，廖少暘雖感不
    便仍未加以拒絕，林秋伶進入屋內陽台拍照後，廖少暘遂要
    求林秋伶離開，詎林秋伶明知其無權留滯上址，受廖少暘退
    去之要求時，竟基於無故留滯他人住宅之犯意拒絕離去，並
    無端質疑廖少暘居住之合法性，經廖少暘撥打電話報警後，
    臺北市政府警察局南港分局舊莊派出所指派員警郭懷升、呂
    宗霖於同日凌晨零時26分許到場處理，林秋伶見員警前來，
    即蹲踞在陽台，員警勸導其先離開，林秋伶仍堅不離去，並
    一再質疑廖少暘居住之合法性，要求廖少暘提出合法居住之
    證明，廖少暘以電話告知其房東即上址5樓之房屋所有權人
    王沛姿上情，王沛姿於電話中向林秋伶表示廖少暘有權居住
    且有權要求其離開，林秋伶仍質疑王沛姿，王沛姿傳送相關
    證明文件並表示要提告，其間郭懷升、呂宗霖亦多次請林秋
    伶自行離開，然林秋伶仍堅不離去，且再度蹲踞在陽台。俟
    至同日凌晨1時許，因已拖延甚久，郭懷升告知林秋伶若不
    自行離開，將以侵入住宅之現行犯對其施以強制力逮捕，依
    刑事訴訟法第95條第1項規定告知林秋伶三項權利事項後，
    著手拉林秋伶欲將林秋伶逮捕帶離，詎林秋伶明知郭懷升、
    呂宗霖均為依法執行職務之公務員，因不願離開，竟另基於
    妨害公務及傷害之犯意，於郭懷升、呂宗霖欲將其拉離陽台
    時，躺在陽台地板上極力掙扎反抗，除以腳踢踹郭懷升外，
    並拿取豎立在其身旁之Y型曬衣桿（原起訴書誤為掃把），
    朝站在其右前方之郭懷升揮打下去，郭懷升先以左手握住該
    Y型曬衣桿，再以雙手交錯緊握之方式將該Y型曬衣桿自林秋
    伶手中抽走，以阻擋林秋伶之攻擊，郭懷升之右手掌因而受
    有2x0.5公分擦傷之傷害，林秋伶見Y型曬衣桿已被抽走，且
    郭懷升、呂宗霖仍持續以強制力欲將其拉走，林秋伶接續上
    開妨害公務之犯意，以手拉住其身旁晾衣架之腳架用力搖晃
    ，致該晾衣架之衣物、衣架掉落，晾衣架傾倒在郭懷升身上
    ，以上開方式對依法執行公務之郭懷升施以強暴。嗣終被架
    離。
二、案經廖少暘、郭懷升訴由臺北市政府警察局南港分局報告臺
    灣士林地方檢察署檢察官偵查起訴。
    理  由
一、按被告以外之人於審判外之言詞或書面陳述，除法律有規定
    者外，不得作為證據，刑事訴訟法第159條第1項固定有明文
    。惟按當事人、代理人或辯護人於法院調查證據時，知有第
    159條第1項不得為證據之情形，而未於言詞辯論終結前聲明
    異議者，視為有前項之同意，同法第159條之5第2項亦定有
    明文。本件當事人與辯護人對於本判決下列所引用之供述證
    據之證據能力，於本院審理時均表示無意見而不予爭執，迄
    至言詞辯論終結前亦未再聲明異議，本院審酌上開證據資料
    製作時之情況，尚無違法不當及證明力明顯過低之瑕疵之情
    形，爰依前開規定，認均具有證據能力。又本院下列所引用
    之非供述證據之證據能力部分，並無證據證明係公務員違背
    法定程序所取得，依刑事訴訟法第158條之4規定之反面解釋
    ，應認均有證據能力。
二、訊據被告林秋伶，固坦承於上開時、地敲上址5樓住戶之大
    門進入後未主動離去，員警到達後於員警強拉令其離去時有
    掙扎反抗並揮動Y型曬衣桿之事實，惟矢口否認涉有上開罪
    嫌，辯稱：當天我被樓上的聲響吵醒，因為之前樓上的陽台
    崩落造成樓下我住處的陽台漏水，我怕再發生同樣的事，才
    上樓敲門，是廖少暘開門讓我進去看，我問廖少暘有沒有聽
    到這聲響，他說沒有聽到，我要求進去拍照，是廖少暘同意
    讓我進去拍的，拍完後我準備要離開，我聽到廖少暘講電話
    說他要報案，我聽到他說要報案，我就先報案，一直到警察
    到時，廖少暘都在講電話，也都沒有叫我離開，警察來之後
    就一直跟廖少暘在房間講話，後來警察跟我說廖少暘要告我
    ，並拿出租約要給我看，我說不用看，來告我就好，之後郭
    懷升對我大叫，我就打110報警，要求派另一組人來，還沒
    有說完郭懷升就把我反折上銬，並往一樓拖行，在上銬前員
    警二人及廖少暘都沒有叫我離開，我會留在那裡，是因為11
    0叫我留在原地不要動，說會派另外一組人過來，我沒有攻
    擊員警，我不知郭懷升為何會受傷，當天會發生這種事，都
    是員警態度不友善，讓我很害怕，我只是不希望他們碰到我
    ，就隨便抓個東西告訴他們不要碰我，我沒有力氣跟想法要
    去攻擊別人，我只是要保護自己等語；辯護人則為被告辯護
    稱：被告因長期與樓上之漏水糾紛致睡眠品質不佳，只是想
    上樓拍個照，但因溝通誤會導致雙方報警，被告在郭懷升前
    來處理時深覺不公，再打110報警，110請被告留在原處會再
    派員警前往現場，因此被告是有正當理由留在現場不離去，
    並無留滯不離去之犯意；再者被告由蹲姿被郭懷升抓住左手
    而躺下，被告情急之下為了脫免這種不適感，因此右手要捉
    住較大目標以增加安全感以脫免掙扎，所以被告並無妨害公
    務及傷害的犯意，而警察的職務本即會於逮捕時面臨抗拒，
    被告的抗拒應為一般社會所能容忍的抵抗，並無積極的強暴
    行為，被告並無妨害公務及傷害之犯意云云。經查：
(一)被告林秋伶於110年4月16日凌晨零時4分許，因認上址5樓發
    出聲響，遂敲其樓上即告訴人廖少暘賃居住之大門，經廖少
    暘開門後，向廖少暘表明上情並要求進入屋內陽台查看，廖
    少暘讓被告林秋伶進入屋內陽台拍照後，被告林秋伶即未離
    開，經告訴人廖少暘撥打電話報警後，臺北市政府警察局南
    港分局舊莊派出所指派證人即員警郭懷升、呂宗霖於同日凌
    晨零時26分許到場處理（此係依下開㈡密錄器之時間認定）
    ，被告林秋伶見員警前來，即蹲踞在陽台，被告林秋伶一再
    質疑告訴人廖少暘居住之合法性，要求告訴人廖少暘提出合
    法居住之證明，告訴人廖少暘以電話告知其房東即上址5樓
    之房屋所有權人王沛姿上情，王沛姿傳送給廖少暘相關證明
    文件後，被告表示不用看，仍蹲踞在陽台。俟至同日凌晨1
    時許，證人郭懷升、呂宗霖要強行拉走被告時，被告極力掙
    扎，並有拿取Y型曬衣桿（即起訴書所載之掃把）揮動，之
    後仍被強行架走等情，業據被告林秋伶於警詢（偵查卷第19
    頁至第20頁、第21頁至第25頁）、偵查（偵查卷第84頁至第
    86頁、第98頁至第108頁）、本院準備程序（本院卷一第33
    頁至第35頁、第27頁至第33頁、第39頁至第40頁、第103頁
    至第105頁、第123頁至第124頁、第147頁至第153頁）及審
    理時坦承在卷，並經證人即告訴人廖少暘於警詢（見偵查卷
    第13頁至第15頁）、偵查（見偵查卷第98頁至第108頁）及
    本院準備程序（見110審訴637卷第33頁至第35頁；本院卷一
    第28頁、第33頁；本院卷一第148頁、第153頁）證述；證人
    即告訴人郭懷升於偵查（偵查卷第98頁至第108頁）、本院
    準備程序（本院卷一第33頁至第35頁、第28頁、第33頁）、
    審理（本院卷二第32頁至第37頁，第41頁至第42頁）；證人
    呂宗霖於本院審理（本院卷二第27頁至第31頁）中證述甚詳
    ，復有證人郭懷升之職務報告1份（偵查卷第27頁至第35頁
    ）、呂宗霖警員密錄器錄影光碟1份暨密錄器譯文（偵查卷
    第112頁至第113頁）、偵查密錄器勘驗筆錄2份（偵查卷第1
    65頁至第201頁）、本院密錄器勘驗筆錄2份（含擷取之照片
    ，本院卷一第43頁至第53頁，本院卷二第35頁至第37頁）、
    臺北市政府警察局南港分局舊莊派出所勤務分配表1 份（偵
    查卷第42頁）、110報案紀錄單2份（偵查卷第46頁至第48頁
    ）、告訴人廖少暘房屋租賃契約影本1份（偵查卷第38頁至
    第39頁）、房屋所有權狀影本1份（偵查卷第114頁），此部
    分之事實可以認定。
(二)被告雖辯解如上，惟：
　㈠被告林秋伶進入上址5 樓屋內陽台查看拍照後，證人廖少暘
    即要求被告離去，然被告林秋伶堅持不離開，證人廖少暘打
    電話報警，於員警即證人郭懷升、呂宗霖前來處理時，被告
    林秋伶仍一再質疑廖少暘居住之合法性，其間郭懷升、呂宗
    霖多次請被告林秋伶自行離開，待廖少暘之房東即上址5 樓
    所有權人王沛姿傳送相關證明文件並表示要提告，被告林秋
    伶仍堅不離去，且再度蹲踞在陽台。俟至同日凌晨1時許，
    因已拖延甚久，證人郭懷升告知被告林秋伶若不自行離開將
　　以侵入住宅之現行犯對其施以強制力逮捕，並依刑事訴訟法
    第95條第1項規定告知被告林秋伶三項權利事項後，著手拉
    被告林秋伶欲將林秋伶逮捕帶離陽台時，被告林秋伶躺在陽
    台地板上極力掙扎反抗，除以腳踢踹證人郭懷升外，並拿取
    豎立在其身旁之Y型曬衣桿（原起訴書誤為掃把），朝站在
    其右前方之證人郭懷升揮打下去，郭證人懷升先以左手握住
    該Y型曬衣桿，再以雙手交錯緊握之方式將該Y型曬衣桿自被
    告林秋伶手中抽走，以阻擋被告林秋伶之攻擊，因證人郭懷
    升、呂宗霖仍持續以強制力欲將被告林秋伶拉走，林秋伶遂
    以手拉住其身旁晾衣架之腳架用力搖晃，致該晾衣架之衣物
    、衣架掉落，晾衣架傾倒在證人郭懷升身上，以上開方式對
    執行公務之證人郭懷升施強暴等情，亦據證人廖少暘於警詢
    、偵查；證人郭懷升於偵查、本院審理；證人呂宗霖於本院
    審理中證述甚詳，同前所述，且證人郭懷升於本院審理中並
    證稱：我右手掌2x0.5公分擦傷應該就是跟被告拉曬衣桿的
    時候造成的等語（本院卷二第36頁），復有證人郭懷升臺北
    市立聯合醫院（忠孝院區）診斷證明書1紙、刑案照片1張（
    偵查卷第35頁至第37頁）附卷可佐。
　㈡經本院勘驗證人呂宗霖當日至現場處理之密錄器畫面，內容
    如下：
  ①【檔案名稱：2021_0416_002451_001】
    林秋伶：那位先生幫我開的門。
    廖少暘：但我沒有讓她進來，她自己跑進來
    林秋伶：這叫沒有讓我進來？我跟他說有這個狀況。
    廖少暘：我請她出去她還不出去。
    廖少暘向警員解釋案發狀況（林秋伶侵入民宅，蹦蹦蹦狂敲
    門，我開門後她就跑進來，就說要看什麼東西，然後她看了
    之後，我要她出去她都不出去）。
   *中間時間為廖少暘入屋內拿證明文件之畫面
    郭警員：如果你看都沒有問題的話…
    林秋伶：我看都沒有問題的話，他要告我啊。
    呂警員：就請妳離開啊。
    林秋伶：我只能站在這邊啊。
    郭警員：如果沒問題就請妳離開，為什麼妳還不離開？他請
            妳離開，妳怎麼還不離開？
    林秋伶：他是誰啊？
    郭警員：他住在這裡。
    林秋伶：他是非法租客欸。
    呂警員：什麼叫非法租客？
    林秋伶：這個地方可以出租四個人份嗎？我沒有同意欸，我
            是四樓的居住人。
    郭警員：四樓跟妳沒有關係，而且這裡不是我們警察管轄，
            他要租幾個人，他房屋所有權狀，房東允許啊。
    林秋伶：我有跟他（房東）聯絡，OK、OK、我給你看照片，
            你也不用在那邊跟我有的沒有的。我跟他說我想來
            了解這個狀況。
    廖少暘：請妳出去好嗎？
    林秋伶：他也沒說什麼。
    廖少暘：請妳立刻出去。
    林秋伶：我為什麼要立刻出去？
    廖少暘：我已經叫妳出去了，妳為什麼還沒有出去？
    警員：他有這裡的使用權啊。
    林秋伶：Oh No，你們沒有，因為你是不法的租客。你也沒 
             有納稅，你也沒有繳費。
    警員：好啦，幹什麼啦。
    林秋伶：我沒有幹什麼。
   *中間時間為警員向林秋伶確認身分證字號並查詢其個人資  
    料。
    廖少暘：我只要是住在這邊的人，我就有這邊的使用權。
    林秋伶：你確定嗎？
    廖少暘：有啦。
    林秋伶：你確定嗎？
    廖少暘：確定啦。
    林秋伶：你乾脆佔地為王就好，你幹嘛買房子？
    警員：那她（林秋伶）是誰？
    警員：她是住樓下的。
    警員：那妳跑上來幹什麼？
    林秋伶：（指著天花板）因為樓上已經三天匡匡匡匡。
    廖少暘：請她離開啦。
    林秋伶：在一個月前，這整個一坪半全部都是坍塌的。我現
            在上來瞭解狀況。
    警員：那瞭解完了，可以請妳離開了嗎？
    林秋伶：我瞭解完了嗎，我跟他說燈沒有開，他跟我說燈壞
            了。我當初跟他說燈壞了沒有關係，我有手電筒。
    警員：跟妳什麼關係？
    林秋伶：因為我現在已經訴訟中。
    警員：那跟他（廖少暘）有什麼關係？
    林秋伶：我不知道跟他有什麼關係啊，我也不知道他有什麼
            權力告訴我，請我離開啊，他又不是屋主。
    警員：妳現在可以離開啊。
    林秋伶：我不要離開啊，我就是不要離開啊。
    警員：（問廖少暘）你有租賃契約嗎？
    林秋伶：拿出來。對，現在拿出來租賃契約。
    警員：他請房東來就可以了啊，你是跟房東有糾紛是不是？
    林秋伶：沒有。
    警員：那你來這邊做什麼？
   *中間時間為屋內住戶傳出聲音與林秋伶對話（可以不要打  
    擾睡覺嗎，剛一直在敲門就是妳對不對。林秋伶：那妳可  
    以不要來開門啊。）
    郭警員（靠向林秋伶，手碰觸到林秋伶手臂）：妳不要在這
            邊，妳擋到其他人了啦。
    林秋伶：不要動我。不要動我。
    呂警員：我現在請妳出去。
    林秋伶：我不要！
 ②【檔案名稱：2021_0416_002952_002】
    警員：請妳出去。
    林秋伶：我不肯。
    警員：那妳有什麼理由留在這邊？
    林秋伶：我有什麼理由不可以在這邊？
    警員：這是他承租的地方。
    林秋伶：他承租？資料呢？證據呢？拿出來啊？現在拿出來
            啊？
    郭警員：你（指廖少暘）現在請房東到場。
    林秋伶：房東叫你去吃屎你就要去吃屎嗎？
    廖少暘：妳現在是在污辱我嗎？
    林秋伶：我沒有污辱你，我不知道你是誰。
    廖少暘：搞清楚狀況喔妳。
    林秋伶：Nothing are you.
    郭警員：不要吵啦，你（廖少暘）現在先連絡房東啦
    呂警員：先叫房東過來啦。
   *後續至結束止的時間，影像為為警員和房東通話，瞭解為  
    何林秋伶會跑上樓、陽台空景、留在現場的警員和廖少暘  
    交談可至派出所做筆錄等。
 ③【檔案名稱：2021_0416_003452_003】
   林秋伶：他就跟我說陽台的電燈壞掉。我說沒關係，我很客
           氣。
   呂警員：但是妳闖到人家的家裡面。
   林秋伶：你告我。
   呂警員：又不是我家，我幹嘛告妳。
   林秋伶：你幾號？
   呂警員：什麼我幾號？檢舉啦，請檢舉啦。
  *中間時間為空景、呂警員和廖少暘交談問房東的事情。
   林秋伶：（通話中）然後我現在只能蹲在他們陽台上，看著
   他們坍塌的地方，我不知道我該怎麼辦。
  *中間時間為空景、林秋伶使用手機通話聲，但聲音模糊，內 
    容不易辨識、警員與廖少暘交談如何存證。
   郭警員：現在他要傳房屋所有權狀，如果他要提告，那我們 
            就是把妳帶回去。
   林秋伶：那就提告。
   郭警員：現行犯逮捕。
   林秋伶：好好好。那現在要把我逮捕了？
   呂警員：我先警告妳，等下如果傳過來，妳還不離開的話， 
            我們現行犯逮捕妳了。
   林秋伶：他現在要逮捕我了。（後續通話內容與本案無關）
   林秋伶：現在就是警察這樣講。（後續通話聲音模糊，不易 
            辨識）
  *後續至結束止的時間為空景、呂警員與廖少暘、房東交談有 
    何權利能請林秋伶離開。
④【檔案名稱：2021_0416_003952_004】
  *空景、警員與房東通話交談至派出所事宜。
   郭警員：莫名其妙跑來人家家裡還不走。
   呂警員：妳是不是人家開了大門，妳就跑進來啊？
   林秋伶：人家開了大門嗎？是我敲門他才開門的。
   呂警員：啊是不是他開的嘛？妳是不是跑進人家家裡了嘛？
   林秋伶：我怎麼知道他是誰啊。
   郭警員：妳要離開了。
   林秋伶：那你覺得這房子租四個套房合理嗎？
   郭警員：這個又不是我們能夠管的。
   林秋伶：那你在跟我兇什麼啊？
   郭警員：我沒有跟妳兇啊。
   林秋伶：那你到底幹什麼啊？
   郭警員：我就是要請妳離開啊
   林秋伶：為什麼？
   呂警員：（台語）妳是在大聲什麼？
   林秋伶：為什麼？為什麼？
   郭警員：妳到底在兇什麼？那又不是妳的房子。
   林秋伶：我房子裡面發生了問題，我現在上來看看到底是出 
            了什麼狀況。你要開門你就開。
   呂警員：妳去調解會調解嘛。
   林秋伶：你不開門我就不會進來。
   呂警員：人家開門沒有請妳進來啊。
   林秋伶：他是誰啊？他是屋主嗎？
   郭警員：他是房客啊，等下他租約傳來那就是。
   林秋伶：那就傳來啊，就就把我帶走。
   呂警員：妳不用跟我們大聲啦。
   林秋伶：你也不用跟我大聲。
   郭警員：到時候他提告。
   林秋伶：我一點都不怕。我告訴你本層樓已經怨恨他們怨恨 
            很久了啦。你看一下對面五樓。
   呂警員：跟他們有什麼關係啦？
   林秋伶：有沒有一點漏水，你看看我們這邊，我吵什麼吵   
            啊。那又怎麼樣，那是你們先這樣對我的。
  *中間時間為配戴密錄器的呂警員與其未在場同事之通話聲
   林秋伶：這有沒有繳稅…。
   呂警員：有沒有繳稅跟妳有什麼關係？
   林秋伶：我是國民啊，我是納稅者啊。
   呂警員：啊是喔。
   郭警員：租約傳來了沒？
   林秋伶：快點。
  *中間時間為郭警員和廖少暘確認房東傳來之租約
   郭警員：（拿著廖少暘的手機展示螢幕畫面）這是租約。
   林秋伶：拿給我，我看不到。
   郭警員：有租約就可以請妳離開了。
   林秋伶：我看不到。可以請他的房東傳給我（租約）。
   郭警員：他有什麼必要傳給妳？
   林秋伶：那你是要把我帶走？
   郭警員：他有什麼必要傳給妳？
   林秋伶：證明啊。所以先生你貴姓？你現在是要把我帶走   
            嗎？
   呂警員：你們所有權什麼的那個我們也查不到，跟我們也沒 
            有關係啦。
   林秋伶：我不管，你現在是決定是怎樣？
   郭警員：他有租約。
   林秋伶：然後呢？
   郭警員：他沒必要傳給你。
   林秋伶：他沒必要傳給我？
   郭警員：租約給你看了，你還不離開。
  *中間時間為郭警員對廖少暘表示，如果林秋伶還不離開就提 
    告。
   林秋伶：好。告告告。我准他告。我期待他告。我跟你說真 
            的，我受夠了。房子漏水每天滴滴答答在漏，我都
             有攝影存證。
   呂警員：漏水也不是像你這樣半夜跑到人家家裡面啊。
   林秋伶：先生，今天已經第三天了。
   呂警員：然後呢？
   林秋伶：（指著天花板）這邊一個月前整個一半到這邊都是 
            整個坍塌的，你知道嗎？
   呂警員：那是你們住戶去協調啊。
   林秋伶：我住戶協調然後呢？
⑤【檔案名稱：2021_0416_004452_005】
   林秋伶：我住戶協調然後呢？連續三天匡匡匡，不能上來瞭 
            解一下嗎？
   呂警員：你應該尋求正常管道不是像你這樣晚上到人家家。
   林秋伶：我現在有怎樣嗎？我今天敲門，他讓我進來啦。
   呂警員：他現在請妳離開了。你也沒有請妳進來啊。
   林秋伶：他有沒有請我進來，有沒有請我出去，我不清楚   
            啊。我現在就是人在這個位置，我也沒有離開過  
            （蹲下）。
  *中間時間為空景
   林秋伶：我確實沒有離開過這個位置，這個方圓，OK？
  *中間時間為郭警員與廖少暘交談提告事宜
   呂警員：妳說他們這間是加蓋的？
   林秋伶：是。加蓋的。我是五樓的四樓，他是五樓的五樓。
   呂警員：所以這個不算是頂加？
   林秋伶：不是，可是他沒有資格做四樓的，你知道每個房子 
            要做分租套房，需要樓下的四樓三樓二樓的同意。
   呂警員：這個我不知道。
   林秋伶：所以我現在告訴你，並沒有人同意他。
   呂警員：所以這個不是頂加？
   林秋伶：我們這是五樓的五樓。
   呂警員：你是五樓的四樓，今天因為漏水的問題，那你應該 
            是要找他們的屋主啊？
   林秋伶：我沒有說不找他們的屋主，只是在一個月前這邊一 
            坪半整個像海砂屋，整個坍了。我們也都拍照做紀
             錄了。
   呂警員：那你應該是到法院去尋求處理吧？
   林秋伶：今天我們大家都是鄰居，大家好來好去，只是他連 
            續三天匡匡匡的，我當然會上來問說。
   呂警員：你說的匡匡匡是怎樣？
   林秋伶：我不知道是什麼原因，所以我上來問。
   呂警員：他們有說他們知道嗎？還是他們不知道什麼原因？
   林秋伶：他就跟我說他不知道，然後我就說我可以拍一下照 
            嗎？因為之前坍塌的時候我是有拍到照的。
   呂警員：那為什麼要跟他們弄成這個樣子？
   林秋伶：我沒有跟他弄成什麼樣子，是他自己有點over了。 
            他有說這個燈壞了，我說沒有關係，因為之前坍塌
            時候我們就已經照相存證，我就說我可以用閃光燈
   。
   呂警員：那妳拍完後？
   林秋伶：我問他怎麼回事？我說沒有聽到聲音啊，然後他就 
            說他要告我。
  *中間時間為郭警員和廖少暘交談提告事宜
   林秋伶：是。馬上。（大聲）馬上！
   呂警員：好了好了。
   廖少暘：那請妳先離開好嗎？我們這件事情就先這樣子。妳 
            就先離開。
   林秋伶：我為什麼要離開？開門的是你，你現在是怎樣？
   廖少暘：我現在請妳出去。
   林秋伶：欸，房東打來囉，我們現在大家一起來聽、一起錄 
            音齁。
  *後續至結束止的時間為林秋伶與房東通話，房東表示廖少暘 
    有權力要林秋伶離開，林秋伶質疑房東。
⑥【檔案名稱：2021_0416_004952_006】
   林秋伶與房東結束通話後再度蹲下。
   林秋伶：聽清楚了嗎？我講得很清楚了吧。你就可以回去睡 
            覺啦。
   郭警員：你要待在這邊？
   林秋伶：我喜歡待在這邊不行嗎？我跟對面五樓的也很熟   
            啊。
  *此後至影片結束為呂警員與廖少暘及其同居人交談，林秋伶 
    持續蹲在地上畫面。
⑦【檔案名稱：2021_0416_005452_007】
   此影片為呂警員與廖少暘及其同居人交談畫面。此檔案全程 
    只有影像，沒有錄到聲音。
⑧【檔案名稱：2021_0416_005847_001】
 *呂警員上樓畫及進門面、郭警員和屋內住戶交談、林秋伶蹲在
  陽台地上講手機
  郭警員：他現在要對妳提告。
  呂警員：沒有啦學長，再給她最後一次機會。我現在請妳過來
          ，離開這個大門。
  林秋伶：（仍蹲地上）可以請另外一個警察來嗎？可以把門關
          起來，不要吵到別人。你提啊，資料齊全再來告訴我
          。
  郭警員：他有提啊。
  林秋伶：哪裡？我看。
  郭警員：不用給妳看。
  林秋伶：什麼不用給我看？那我為什麼要跟你走？
  郭警員：如果妳不跟我們走……。
  林秋伶：隨便你，那我現在要跟警察講說你要強制帶我走。我
          剛已經跟警察講了（撥電話）。
   *中間時間為空景
    呂警員：我們已經請妳離開囉，妳不離開那我們要逮捕妳  
            了。
    林秋伶：（通話中）警察先生救命。你們有人沒有資料要  
           強制逮捕我。我現在在研究院路二段70巷17弄5號5 
            樓。
    郭警員：現在依侵入住居請妳離開妳還不走，我們以現行  
            犯逮捕妳。
    林秋伶：我們現在警察先生有話要跟你說，我不知道他們  
            資料在哪裡，我沒有看到資料。
    郭警員：資料他到時候會提供，OK？
    林秋伶：他到時候會提供，我現在不接受。我不接受。
    郭警員：妳不接受我們就用強制力。
   *郭警員、呂警員以侵入住宅罪對林秋伶進行三項權利告知。
    林秋伶：（通話中）馬上請人過來瞭解，我的人身安全已  
            經接受到威脅。拜託你救我！拜託你救我！拜託  
            你救我！（大喊）拜託你救我！不要碰我，我已  
            經打電話給……。
　　郭警員：我們現在已告知你權利了。
    林秋伶：（大喊）他們在強制弄我（大叫）啊。
   *畫面可見郭警員抓住林秋伶的手，後放開。
    林秋伶：他們說他們要馬上派人過來，請你放手。
    郭警員：妳現在一直掙扎，我們就使用強制力。妳要不要  
            配合一點？
    呂警員：妳不要反抗，大姐妳起來。
    林秋伶：我不。你沒有聽到警察先生說要派人來嗎？我已  
            經打第三通了你知道嗎？
    郭警員：啊他派人來也是我們派出所的啦。
    林秋伶：派人來再說好不好。
    郭警員：他一樣是我們派出所的人。
    林秋伶：（大叫並仰躺在地板上）我告訴你我全身都沒有  
           穿衣服喔。
   *光碟時間01:01:38起至01:01:50 
    林秋玲仰躺在陽台上，以左腳踢踹站在其右前方之郭警員之
    腳，郭警員隨後以手抓住林秋玲之1 隻腳，呂警員抓住林秋
    玲之左手，林秋玲將原拿在右手之手機放在其頭上方之地上
    ，並以右手拿起其右側、當時靠在牆邊之掃把【即Y型曬衣
    桿】，朝站在其右前方之郭警員揮打下去，並口說「我這哪
    裡衣服啊」，郭警員先以右手握住該掃把桿【即Y型曬衣桿
    】擋下，之後再以左、右手握住掃把桿【即Y型曬衣桿】，
    將該掃把【即Y型曬衣桿】自林秋玲手中抽走。
   *林秋伶仍仰躺在陽台地面上，郭警員蹲下後被林秋伶攻   
   擊，畫面可見左側晾衣桿【即晾衣架】上衣架及衣物劇烈   
   晃動。林秋伶大喊救命。
　  呂警員：妳不要反抗，妳會受傷啦。
    林秋伶：（持續大喊）救命啊。
   *光碟時間：01:02:10
    有一隻手將搖晃的晾衣桿【即晾衣架】按住。
   *光碟時間：01:02:18
　  林秋伶躺在地上邊喊救命，右手邊拉晾衣桿【即晾衣架】  
    之腳柱。畫面可見呂警員已用手握住林秋伶四肢。
    林秋伶：（持續大喊）救命，誰來救我。
    後呂警員因被林秋伶以腳踹開而鬆手。
    林秋伶：（持續大喊）救命。
   *晾衣桿【即晾衣架】被林秋伶翻倒而砸到警員，後衣架被  
    警員扶正。
    郭警員先要廖少暘等人先將晾衣桿【即晾衣架】進屋內，  
    以免林秋伶受傷。
    林秋伶：（持續大喊）救命。我只要有任何一點受傷，我  
            就要告你。
   *畫面可見郭警員蹲下。
    呂警員：我們已經說要使用強制力了，妳還不配合。
   *畫面可見兩位警員抓住林秋伶手腕。
    林秋伶：（持續大喊）救命。好痛。
    呂警員：妳能不能配合？
    林秋伶：手受傷了。
    呂警員：妳要不要配合？
    林秋伶：（持續大喊）救命。
   *郭警員將林秋伶反手上銬，林秋伶持續大喊救命。
  ⑨【案名稱：2021_0416_010348_002】
   *林秋伶已被反手上銬，並持續大喊救命。郭警員將林秋伶  
    至地上扶起，呂警員表示要林秋伶站好自己走，用拖的話會
    受 傷。林秋伶蹲下，賴在地上。郭警員俯身將其扶起並帶
    離廖 少暘住處。警員架著林秋伶下樓過程於樓梯間之畫面
    ，林秋 伶表示手很痛，並持續大喊救命。林秋伶離開該建
    築物，被警員架著上警車。有本院110年11月15日勘驗筆錄
    （本院卷一第43頁至第53頁，其中第52頁倒數第4行至最後
    一行之勘驗筆錄、第53頁第4 行之勘驗筆錄，00:02:10之勘
    驗筆錄，於111年10月24日審理時當庭更正及補充）、本院1
    11年10月24日勘驗筆錄（本院卷二第35頁、第37頁）、偵查
    之勘驗筆錄（偵查卷第177頁至201頁，上有記載案發時間及
    截圖）可佐。
　㈢依上開密錄器影像，可知：
  ①證人郭懷升、呂宗霖警員於當日凌晨零時26 分許到達上址5 
    樓，證人廖少暘即向員警表示伊要被告離開但被告都不離開
    ，證人呂宗霖、郭懷升立即請被告離開，但被告不僅不離開
    ，還質疑證人廖少暘是非法租客，此時證人廖少暘數度直接
    跟被告說「請妳立刻出去」，但被告仍不為所動（見本院卷
    第43頁至第44頁，偵查卷第177頁至179頁之勘驗筆錄）。被
    告堅持不離開後，仍一再質疑廖少暘之合法居住權，員警數
    度要求被告離開，被告仍堅決不走，於員警質問其有何理由
    留在該處時，竟反問其有什麼理由不可留在該處，並要求證
    人廖少暘拿出租約（本院卷二第45頁，偵查卷第181頁至第1
    83頁之勘驗筆錄），之後廖少暘、員警與房東電話聯絡，房
    東表示要傳房屋所有權狀過來，證人郭懷升一再跟被告說如
    果房東要提告，那就要以現行犯逮捕被告，被告仍不離開（
    本院卷二第46頁至第47頁，偵查卷第183頁至第187頁之勘驗
    筆錄），待證人郭懷升將房東傳來與證人廖少暘之租約（傳
    送至證人廖少暘之手機）出示給被告看時，被告表示看不到
    ，還要求房東將租約傳送至其手機，被證人郭懷升以沒必要
    拒絕，證人廖少暘此時再度要求被告離開，被告與房東通話
    時房東表示廖少暘有權要求被告離開，被告仍質疑房東、拒
    絕離開，之後即蹲在陽台不走（本院卷二第48頁至第51頁，
    偵查卷第189頁至第195頁之勘驗筆錄）。是被告辯稱:廖少
    暘他們都沒有叫我離開云云，顯屬不實。
  ②之後證人郭懷升、呂宗霖仍數度要求被告離開，否則將施以
    強制力，被告表示要請另外一個警察來，撥打電話口中喊救
    命，郭懷升、呂宗霖以侵入住宅罪對被告林秋伶進行三項權
    利告知後，要求被告立即離開否則將以現行犯施以強制力逮
    捕，於當日凌晨零時55分許，被告向電話中之人喊救命，並
    對郭懷升、呂宗霖說警察說要派人過來，郭懷升、呂宗霖告
    訴被告一樣是派他們派出所的人來，被告大叫仰躺在地上（
    本院卷二第51頁至第52頁，偵查卷第197頁至第199頁之勘驗
    筆錄），顯見證人廖少暘、郭懷升、呂宗霖經過近半個鐘頭
    之勸說，甚至告知將以侵入住宅之現行犯逮捕並依刑事訴訟
    法規定告知其權利事項後，被告仍不離開。雖依被告提供門
    號0000000000之電話明細帳單（偵查卷第147頁、第161頁）
    ，顯示被告當日凌晨零時4分許、零時14分、零時46分、零
    時50分，確有撥打4 通110報案專線之紀錄，惟被告撥打前
    兩通110電話時，證人郭懷升、呂宗霖尚未至現場（渠兩人
    到現場處理之時間為當日凌晨零時26分），被告顯無要求加
    派另一組警力之可能，後兩通撥打時間，證人郭懷升、呂宗
    霖已多次要求被告離去而被告不從，是被告及其辯護人為其
    辯護稱：是110叫我留在原地不要離開，因為他們要加派一
    組警力過來，所以我才沒有離開云云，亦與事實不符，所辯
    自無法採信。被告受有權者即證人廖少暘及其房東王沛姿要
    求退去仍留滯拒不離去，自有無故留滯他人住宅之犯意，甚
    為明確。
  ③再被告仰躺在上址5 樓陽台時，不僅以左腳踢踹站在其右前
    方之證人郭懷升之腳，甚至放下手中原本緊握之手機，拿起
    靠在牆邊之Y型曬衣桿朝站在其右前方之證人郭懷升揮打下
    去，經證人郭懷升以左手握住該Y型曬衣桿，再以雙手交錯
    緊握之方式將該Y型曬衣桿自被告手中抽走，以阻擋被告之
    攻擊（本院卷一第52頁、本院卷二第35頁、偵查卷第197頁
    至第199頁之勘驗筆錄），之後被告手抓晾衣架之腳柱，晾
    衣架上衣架及衣物因而劇烈搖晃，終造成晾衣架翻倒砸到警
    員（本院卷一第53頁、偵查卷第199頁之勘驗筆錄），可見
    被告林秋伶係以主動、積極之行為，持Y型曬衣桿揮打及翻
    倒晾衣架之方式攻擊證人郭懷升，以脫免逮捕，自非僅消極
    漫無目標之掙扎、抵抗，此經證人郭懷升於本院審理中證述
    ：「（辯護人問：你在逮捕報告時，報告有何反應？）掙扎
    反抗、腳踢員警，搶旁邊的掃把，但掃把事後看是曬衣桿，
    她還有試圖弄倒旁邊的衣架，拖延逮捕。（辯護人問：被告
    是在掙扎時抓著像掃把的曬衣桿，是否如此？）被告掙扎時
    抓著疑似掃把的曬衣桿，拿起來就往我們員警身上揮，我們
    員警把它搶回來，如同密錄器畫面的擷圖。（辯護人問：你
    是用哪一隻手奪回疑似掃把的曬衣桿？）雙手。（辯護人問
    ：被告是有目標的揮舞，還是持續空揮？）往我們逮捕的人
    身上揮。」（見本院卷二第34頁）、「（審判長問:當天被
    告在你們逮捕的過程中，依錄影畫面可以看出來，她都是躺
    在陽台掙扎，陽台旁邊就有個曬衣架，你能否判斷當天曬衣
    架會翻倒是什麼情況造成的？）翻倒的原因就是被告手拉衣
    架，試圖弄倒曬衣架阻擋逮捕，曬衣架沒有全倒，而是半倒
    ，曬衣架有壓到我們，但那個陽台大約1 公尺寬的距離，所
    以也不可能完全倒下來，我們撐著它就不會倒下來了，因為
    底部還有一些支架，但是掛在曬衣桿上的衣架、衣服都已經
    有掉下來。（審判長問:錄影畫面00：02：10有一隻手將搖
    晃的曬衣架按住，是何人的手？）呂警員。（審判長問：依
    當時的情況來判斷，你認為曬衣架會絆倒是被告刻意要讓它
    倒的，還是因為被告在掙扎中拉扯到才倒的？）從我們勸說
    30幾分鐘到她為了不被逮捕，我合理判斷她主觀意識就是故
    意要將曬衣架弄倒，還有故意搶曬衣桿來攻擊員警，造成員
    警受傷。」（見本院卷二第36頁至第37頁）等語益明，是被
    告先持Y型曬衣桿揮打證人郭懷升，該Y型曬衣桿被抽走後，
    繼而拉晾衣架腳柱，將晾衣架翻倒壓在證人郭懷升身上，均
    是以積極之方式攻擊證人郭懷升，被告辯稱及辯護人為其辯
    護稱：只是消極抵抗、掙扎亂揮，並非積極攻擊云云，自不
    足採信，被告有妨害公務之犯意至為灼然。
　④又依上開密錄器畫面，可見被告持Y型曬衣桿向證人郭懷升揮
    打下去時，證人郭懷升先以左手握住Y型曬衣桿，之後再以
    雙手交錯緊握之方式將該Y型曬衣桿自被告手中抽走，已如
    前述，此經證人郭懷升於本院審理中證述：「（審判長問：
    依現場的錄影畫面可見，被告拿著桿子揮向你時，你先單手
    抓住之後再以雙手合握方式將被告手中的桿子抽走，是否如
    此？）是。（審判長問你之後去驗傷，驗傷結果是右手掌受
    有2×0.5公分的擦傷，是否如此？）是。（審判長問：你是
    否知道你右手掌2×0.5公分的擦傷是如何造成的？）應該就
    是跟被告拉曬衣桿的時候造成的。」（見本院卷二第36頁）
    ，參佐證人郭懷升案發後旋於當日凌晨1 時37分許至臺北市
    立聯合醫院（忠孝院區）驗傷，診斷書記載之傷勢為右手掌
    2×0.5公分的擦傷，有該醫院出具之診斷證明書1紙、並有證
    人右手掌受傷照片1張（偵查卷第35頁至第37頁）在卷可佐
    ，而此核與證人郭懷升以雙手交錯緊握之方式抽走被告持以
    攻擊之Y型曬衣桿，可能會造成之傷勢及部位相符，並無矛
    盾之處，證人郭懷升所證自可採信，足認證人郭懷升所受上
    開傷勢確為被告所造成。而被告明知持Y型曬衣桿向證人郭
    懷升揮打，不論直接打中或因對方反抗阻擋時，均可能造成
    對方受傷，而被告執意為之，自有傷害之犯意，亦可認定。
  ㈣綜上，被告林秋伶所辯及辯護人為其所辯護，均不足採信， 
    本案事證明確，被告之犯行可以認定，應依法論科。
三、論罪科刑：　　
(一)核被告林秋伶所為，係犯刑法第306條第2項無故留滯他人住
    宅罪、同法第135條第1項妨害公務罪及同法第277條第1項傷
    害罪。被告林秋伶於密接之時間，先後持Y型曬衣桿揮打證
    人郭懷升、拉扯翻倒晾衣架以攻擊員警，抗拒員警執行公務
    之強暴行為，係出於單一犯意，接續之數個舉動，為接續犯
    ，屬單純一罪，應論以妨害公務一罪。又被告上開一行為，
    除對執行公務之員警施強暴外，並造成員警受傷，同時觸犯
    妨害公務罪及傷害罪二罪名，為想像競合犯，應從一重論以
    傷害罪處斷。被告所犯無故留滯他人住宅罪及傷害罪二罪間
    ，犯意各別，手段殊異，應予分論併罰。
(二)爰審酌被告縱認樓上住戶影響其居住品質，仍應以理性方式
    溝通或以其他途徑解決雙方爭端，然其於深夜時分，僅因懷
    疑樓上發出聲響要求查看進入屋內後即拒絕離去，經住戶廖
    少暘、前來處理之員警郭懷升、呂宗霖不斷勸說，仍不為所
    動，甚至無端懷疑廖少暘居住之合法性，無理要求廖少暘提
    出有權居住之證明，於廖少暘及其房東提出相關證明再度要
    求其離去時，又百般刁難、耍賴蹲踞陽台，不願離開，嚴重
    妨害住戶廖少暘居住之安寧及安全，於員警勸導無效並告知
    將以現行犯逮捕施以強制力時，仍有恃無恐，俟員警依法強
    制逮捕時，竟出手攻擊員警，造成員警手部受傷，顯見其恣
    意而為，嚴重欠缺法意識，自應受相當之責難；兼衡被告自
    陳專科畢業之教育程度，未婚，獨居，無業，經濟狀況介於
    貧窮與小康間之家庭與經濟狀況（本院卷二第46頁），暨其
    犯後否認犯行，犯後態度不佳；又其尚未取得告訴人諒解、
    告訴人廖少暘所受損害及告訴人郭懷升所受傷勢程度，告訴
    人廖少暘陳稱：被告行為跟態度非常惡劣，造成住戶非常大
    的精神壓力，請從重量刑等語（本院卷一第153頁）之一切
    情狀，分別量處如主文所示之刑，併諭知易科罰金折算標準
    ，並定其應執行刑，諭知易科罰金折算標準，以示懲儆。
四、被告持以攻擊證人郭懷升之Y型曬衣桿、晾衣架，均係證人
    廖少暘住處所有之物，並非被告所有，爰不併予宣告沒收，
    附此敘明。。
據上論斷，應依刑事訴訟法第299條第1項前段，判決如主文。
本案經檢察官周禹境提起公訴暨到庭執行職務。
中　　華　　民　　國　　111 　年　　11　　月　　14　　日
            刑事第八庭　　審判長法  官  楊廼伶
　　　　　　　　　　            法  官  林正忠
                                法  官　李東益　　　　　　　　
以上正本證明與原本無異。
如不服本判決應於收受送達後20 日內向本院提出上訴書狀，並
應敘述具體理由。其未敘述上訴理由者，應於上訴期間屆滿後20
 日內向本院補提理由書 (均須按他造當事人之人數附繕本 )「
切勿逕送上級法院」。
                                書記官  吳尚文
中　　華　　民　　國　　111 　年　　11　　月　　15　　日
附錄本案論罪科刑法條
中華民國刑法第306條
無故侵入他人住宅、建築物或附連圍繞之土地或船艦者，處1年
以下有期徒刑、拘役或9千元以下罰金。
無故隱匿其內，或受退去之要求而仍留滯者，亦同。

中華民國刑法第135條
對於公務員依法執行職務時，施強暴脅迫者，處3年以下有期徒
刑、拘役或30萬元以下罰金。
意圖使公務員執行一定之職務或妨害其依法執行一定之職務或使
公務員辭職，而施強暴脅迫者，亦同。
犯前二項之罪而有下列情形之一者，處6月以上5年以下有期徒刑
：
一、以駕駛動力交通工具犯之。
二、意圖供行使之用而攜帶兇器或其他危險物品犯之。
犯前三項之罪，因而致公務員於死者，處無期徒刑或7年以上有
期徒刑；致重傷者，處3年以上10年以下有期徒刑。

中華民國刑法第277條
傷害人之身體或健康者，處5年以下有期徒刑、拘役或50萬元以
下罰金。
犯前項之罪，因而致人於死者，處無期徒刑或7年以上有期徒刑
；致重傷者，處3年以上10年以下有期徒刑。